臺灣苗栗地方法院刑事判決
111年度易字第57號
公  訴  人  臺灣苗栗地方檢察署檢察官
被      告  謝志昕


上列被告因加重竊盜案件，經檢察官提起公訴（110年度偵字第5
283號），被告於準備程序中就被訴事實為有罪之陳述，經本院
裁定進行簡式審判程序，判決如下：
    主  文
謝志昕犯侵入住宅竊盜罪，處有期徒刑陸月，如易科罰金，以新
臺幣壹仟元折算壹日。
    理  由
一、犯罪事實
　　謝志昕於民國110年7月15日下午4時5分許至下午6時9分許間
    之某時，駕駛車牌號碼00-0000號自用小貨車搭載不知情之
    詹承鋒，行經李清隆位於苗栗縣○○鄉○○村0鄰○○○00號之住處
    前，意圖為自己不法之所有，基於竊盜之犯意，侵入上址住
    宅，徒手竊取李清隆所有置於屋內之三菱廠牌型號T200型紅
    色割草機、三菱廠牌不詳型號紅色割草機各1台、電鑽1台（
    含黑色工具箱1個）、汽油桶2桶（分別盛裝約20公升、16公
    升之汽油），得手後駕駛上開車輛離去。
二、證據標目
　‧被告於本院準備程序及審理中之自白
　‧被告之警詢筆錄、檢詢筆錄
　‧證人詹承鋒之警詢筆錄、檢詢筆錄
　‧證人即告訴人李清隆之警詢筆錄
　‧扣押筆錄、扣押物品目錄表
　‧贓物認領保管單
　‧行車軌跡圖
　‧車牌辨識系統資料
　‧車輛詳細資料報表
　‧現場、查獲及扣案物照片
　‧監視器錄影畫面擷圖及翻拍照片
三、法令之適用
　㈠罪名及處罰條文
　⒈被告於犯罪事實所示時、地，侵入告訴人李清隆住處行竊，
    係徒步自大門進入，上開住處門窗均未被破壞，則被告犯行
    難認有刑法第321條第1項第2款所稱「毀越門窗」之情（最
    高法院69年度台上字第2415號、77年度台上字第1130號判決
    意旨參照）。
　⒉是核被告所為，係犯刑法第321條第1項第1款之侵入住宅竊盜
    罪。
　㈡易刑處分之折算標準
　　刑法第41條第1項前段
　㈢起訴意旨雖認被告有起訴書所載之前科紀錄，主張本件犯行
    應論以累犯，惟除卷附刑案資料查註紀錄表外，檢察官並未
    提出足以證明被告構成累犯事實之證據資料而具體指出證明
    之方法，本院尚無從逕行認定本件犯行是否構成累犯（最高
    法院110年度台上字第5660號判決意旨參照）。
四、量刑理由
　㈠本件為侵入他人住處竊取割草機2台、電鑽1台（含黑色工具
    箱1個）、汽油桶2桶之案件。被告於日間行經上址住宅，侵
    入上址住宅行竊，已造成法秩序之動盪，所為實應非難，就
    犯罪動機表示係因當時與女友吵架生氣才犯案，並無特別應
    予斟酌之情事，復衡諸被告所竊得之物品，其中上開割草機
    2台、電鑽1台、汽油桶2桶（其中1桶含汽油約20公升，1桶
    為空桶）價值不低，惟業已發還由李清隆具領保管，所侵害
    之財產法益已獲得相當程度之回復；其中上開空桶所盛裝之
    汽油約16公升，迄未歸還李清隆，亦未與其達成和解或賠償
    其損害，又參諸李清隆之意見，則本件犯行之行為責任，在
    同類型事案（住宅竊盜、日間、竊取工具、汽油桶）中，應
    屬中度之範疇。
　㈡另考量被告於106年間，因異種犯罪前科紀錄判處有期徒刑2
    月，此外並無其他竊盜前科紀錄，犯後始終坦承犯行之態度
    ，足見其對於本件犯行相應之責任已有體認；自述所受教育
    程度為高中畢業，目前務農，月薪約新臺幣3至5萬元，與父
    母親、1名子女同住，尚須照顧年幼子女，爰以行為人之責
    任為基礎，並審酌上開各情等一切情狀，量處如主文所示之
    刑，併諭知易科罰金之折算標準。
五、被告所竊得之物品，其中上開割草機2台、電鑽1台、汽油桶
    2桶（其中1桶含汽油約20公升，1桶為空桶），均屬犯罪所
    得，惟已實際合法發還被害人，業如前述，是依刑法第38條
    之1第5項之規定，不予宣告沒收或追徵；其中上開空桶所盛
    裝之汽油約16公升，固屬犯罪所得，尚未實際合法發還被害
    人，惟既未扣案，復無證據足認現尚存在，衡諸上開物品價
    值尚非甚鉅，倘對其宣告沒收或追徵，執行之效果與因此支
    出之勞費顯然不符比例，應認欠缺刑法上之重要性，依刑法
    第38條之2第2項之規定，不予宣告沒收或追徵。
據上論斷，依刑事訴訟法第273條之1第1項、第299條第1項前段
，判決如主文。
本案經檢察官黃棋安提起公訴，檢察官蕭慶賢到庭執行職務。
中　　華　　民　　國　　111 　年　　6 　　月　　23　　日
　　　　　　　　　刑事第一庭　法　官　高御庭
以上正本證明與原本無異。
如不服本判決應於收受送達後20日內向本院提出上訴書狀，並應
敘述具體理由；其未敘述上訴理由者，應於上訴期間屆滿後20日
內向本院補提理由書（均須按他造當事人之人數附繕本）「切勿
逕送上級法院」。告訴人或被害人如對於本判決不服者，應具備
理由請求檢察官上訴，其上訴期間之計算係以檢察官收受判決正
本之日期為準。
中　　華　　民　　國　　111 　年　　6 　　月　　23　　日
　　　　　　　　　　　　　　　書記官　林怡芳　　
附錄本案論罪科刑法條全文：
中華民國刑法第321條
（加重竊盜罪）
犯前條第1項、第2項之罪而有下列情形之一者，處6月以上5年以
下有期徒刑，得併科50萬元以下罰金：
一、侵入住宅或有人居住之建築物、船艦或隱匿其內而犯之。
二、毀越門窗、牆垣或其他安全設備而犯之。
三、攜帶兇器而犯之。
四、結夥三人以上而犯之。
五、乘火災、水災或其他災害之際而犯之。
六、在車站、港埠、航空站或其他供水、陸、空公眾運輸之舟、
    車、航空機內而犯之。
前項之未遂犯罰之。